臺灣新竹地方法院民事簡易判決  
111年度竹簡字第319號
原      告  王宥晟  
被      告  禾耀車業即李哲瑋

上列當事人間損害賠償事件，本院於民國111年9月27日辯論終
結，判決如下：
    主      文
原告之訴駁回。
訴訟費用由原告負擔。
    事實及理由
一、原告起訴主張：原告於民國110年4月23日委託被告大保養原
    告所有車牌號碼000-0000大型重型機車（下稱系爭機車），
    因被告機油使用不當，未使用原告指定之原廠機油，保養紀
    錄機油不詳，造成系爭機車離合器損壞，維修費用為新臺幣
    （下同）17,000元；又因被告維修系爭機車離合器時，因安
    裝時將培林裝錯方向而導致副驅動軸損壞，維修費用為15,5
    00元，又因被告維修離合器時未清理離合器損壞的鐵屑，導
    致之後系爭機車引擎嚴重損壞，修理費用為222,780元，合
    計為255,280元，因被告未善盡保養及維修之責，造成原告
    所有系爭機車上開損壞，被告自應負修復之責，惟經原告通
    知被告修復，被告不予置理。為此爰依民法第227條、第213
    條、第214條、第215條之規定提起本訴，請求被告賠償原告
    之損害255,280元等語。並於本院聲明：被告應給付原告255
    ,280元，及自起訴狀繕本送達翌日起至清償日止，按年息百
    分之5計算之利息。
二、被告則辯以：
（一）原告聲稱被告未依照其指示使用原廠機油造成系爭機車之
      離合器損壞云云，事實上除電動車外，不問車型廠牌，機
      油為保養必須更換之項目，且機油作為汽機車維修保養業
      最重要的利潤來源之一，除客戶要求不需要更換等例外條
      件，被告不可能出現出無更換機油之情形，況且原告第一
      次保養係要求不需要更換機油，而第二次保養是修理離合
      器，所以有用到機油，機油品牌是被告決定，有告知原告
      ，當時亦有跟原告講有原廠機油與專屬配合機油可以選擇
      。
（二）另原告稱被告維修離合器時未善盡維修之責導致系爭機車
      受損，但被告技師於維修系爭機車之離合器時，發現舊有
      離合器片磨損，但係屬正常磨耗，並未發現有不正常剝落
      或斷裂之情形，因此該次施工只需更換離合器片即可。而
      依系爭機車車型設計，離合器維修只需拆解引擎側面外蓋
      即可，不須對該引擎其他部件做額外拆卸，原告聲稱該次
      損壞原因係引擎潤滑油道有碎屑賭塞造成，但該部分位於
      引擎之最深處，非必要不得以拆卸檢查。
（三）原告初次於被告保養，系爭機車里程數已達36,019公里，
      前述里程前之車輛使用及保養狀況均無法完整得知。
（四）綜上所述，被告無論在車輛的問題判斷、施工、維修上均
      秉持專業、負責之態度與精神進行，原告竟將使用系爭機
      車之一切風險均加諸在被告，且在事件之初，被告念在與
      原告之往日情誼，願意以向原告收取27,000元即將問題完
      全修復，施工費及材料費均由被告負擔，即使被告因此將
      承受巨大損失，但為圓滿解決此事只得忍痛犧牲，詎料原
      告非但不願接受此條件，甚至將系爭機車之維修費用提高
      至10倍之譜，並訴請被告以現金賠償，以此要威脅被告與
      之妥協，意圖漁利而顛倒是非。
（五）並於本院聲明：⒈原告之訴駁回。⒉如受不利益之判決，願
      供擔保，請准宣告免為假執行。　　　　　　　　　
三、本院之判斷：
    原告主張因被告未善盡保養及維修之責，造成原告所有系爭
    機車上開損壞之事實，固據原告提出新竹市政府消費申訴案
    件協調紀錄書、照片、估價單、維修明細、維修紀錄、存證
    信函、行車執照、通訊軟體對話截圖、錄音檔譯文等件為證
    ，惟為被告所否認。經查：
    ⒈證人鄭兆凱於本院證稱：被告於110年年底時委託伊檢查系
      爭機車行進間熄火的問題。檢查系爭機車行進中發現引擎
      有怪聲音、行進中突然熄火，後來回到店裡發現引擎壞掉
      ，就是卸機油看的時候。當時覺得引擎有問題，所以才卸
      機油。卸完機油後，就沒有拆東西了，通常看卸下機油的
      顏色、殘值、殘渣顏色不對、有非常多鐵屑太明顯了。接
      下來報備禾耀車業，等了大約兩、三天，等到禾耀車業同
      意拆了，後來引擎卸下後跟禾耀車業做損害部分報告，引
      擎裡面第三缸損壞，是做引擎平衡，機油潤滑不足，速度
      非常快，應該有一定機油量，但是突然變少，拆下後才看
      到主油道阻塞，阻塞原因是離合器上的皮脫落，脫落可能
      的原因是年限久，超過五年以上不管加任何機油都會脫落
      ，這是比較常遇到的原因，系爭重機離合器脫落原因很難
      判斷出來，使用習慣、保養所加的機油也有影響，但是我
      這部分我對系爭重機不清楚。當時沒有看培林，只有將引
      擎卸下向車主說明這部份而已，但這不至於造成離合器損
      害。之前曾經有遇過機油加不對、騎車習慣不好而導致離
      合器燒毀、脫落。系爭重機副驅動軸當下卸下後有觀察是
      還好。引擎裝回去時有稍微看一下，覺得有點奇怪，感覺
      是東西沒裝好，但是沒特別注意。軸跟培林不是引擎壞掉
      的主要重點。如果是培林安裝錯誤或副驅動軸損壞是不會
      影響引擎的，只會有雜音。被告幫原告更換之飛寶機油，
      是適合的機油，機油瓶裝的認證跟規範是適合重機的等語
      （見本院卷第157至159頁）在卷可稽，核與原告提出其與
      證人間對話譯文（見本院卷第147頁）相符，另參以系爭
      機車為105年4月出廠、105年9月13日發照，足見系爭機車
      離合器及引擎損壞應非被告未善盡保養及維修。
　　⒉又原告主張被告維修系爭機車離合器時，因安裝時將培林
      裝錯方向而導致副驅動軸損壞部分，則無相關證明，且依
      證人前開證述內容，亦無從認定原告主張為真實。　　
　　⒊原告主張被告未依照其指示使用原廠機油造成系爭機車之
      離合器損壞，並進而導致系爭機車引擎嚴重損壞等情，顯
      然有疑，自難僅憑原告所提維修估價單、維修明細、對話
      截圖、錄音檔譯文等件，即遽認被告之保養及維修有瑕疵
      。此外，原告並未能舉證證明系爭機車是因被告保養及維
      修造成損壞，揆諸首開說明，原告之主張，難認有據，委
      無足取。
四、從而，原告依民法第227條、第213條、第214條、第215條之
    規定訴請被告給付255,280元，及自起訴狀繕本送達翌日起
    至清償日止，按年息百分之5計算之利息，尚有未合，應予
    駁回。
五、本件事證已臻明確，兩造其餘攻擊方法及所提證據，於判決
    結果不生影響，爰不一一論列。
據上論結，本件原告之訴為無理由，依民事訴訟法第436條第2項
、第78條，判決如主文。
中　　華　　民　　國　　111 　年　　10　　月　　12　　日
                新竹簡易庭    法  官  邱玉汝
以上正本係照原本作成。
如對本判決上訴，須於判決送達後20日內向本院提出上訴（須按
他造當事人之人數附繕本）；如委任律師提起上訴者，應一併繳
納上訴審裁判費。
中　　華　　民　　國　　111 　年　　10　　月　　12　　日
                              書記官  楊霽